CURRICULUM VITAE Andrea Patricia Cisneros Espinar



Domicilio: Avenida Juan de Aliaga 643 Dpto. 904. Magdalena del Mar

Teléfono: 993-009- 157

Email: acisneros389@gmail.com

INFORMACION PERSONAL

Fecha de nacimiento: 20 de agosto de 1988

Edad: 35 años
DNI: 45910731
Estado civil: Soltera
Disponibilidad: Inmediata

CARACTERISTICAS PERSONALES

Médico general de la Universidad De San Martin De Porres de la carrera de Medicina Humana, con especialización en Medicina de Emergencias y Desastres en la Unidad Peruana Cayetano Heredia con Fellow en ultrasonido de emergencia. Organizada con visión de servicio a la salud y brindar atención integral. Facilidad para adaptarme a diferentes entornos laborales y trabajar en equipo. Capacidades de empatía, negociación, persuasión, trabajo bajo presión. Buen manejo de las relaciones personales y trato con pacientes, prestadores de servicio de salud y superiores. Proactiva, analítica, honesta, intuitiva y responsable. Desarrollo en el área de atención integral de salud, soporte básico de vida.

FORMACION ACADEMICA

FELLOW EN ULTRASONIDO DE EMERGENCIA – ONDAS DE LATINOAMERICA ONG (Enero 2023 – Enero 2024)

SEGUNDA ESPECIALIZACION en la UNIVERSIDAD PERUANA CAYETANO HEREDIA

Medicina de Emergencias y Desastres (julio 2014 - junio 2018)

Nro. RNE 37141

MEDICO CIRUJANO de la UNIVERSIDAD DE SAN MARTIN DE PORRES

Nro. CMP: 064615

Secundaria

Centro de estudios: Colegio particular "Sor Ana de los Ángeles" y colegio particular "Jean Piaget"

2000-2004

<u>Primaria</u>

Centro de estudios Colegio Particular "San Vicente de Paul"

1994-1999

IDIOMAS

Inglés intermedio - Instituto Cultural Peruano Nortemericano (ICPNA)

HERRAMIENTAS INFORMATICAS

Processadores de Texto: Microsoft Word 2010, Microsoft Power Point 2010- Nível intermedio.

Hojas de Cálculo: Excel 2010, SPSS Statistics - Nível Intermedio

Epi Info CDC statistics - nivel intermedio

CURSOS Y ACTUALIZACIONES

ULTRASONIDO DE EMERGENCIA pasantía - Hospital Henepin Minneapolis Minnesota (2023)

CURSO TALLER DE VIA AEREA BIG SALAD - INTUBATI (17 - 18 Noviembre 2022)

PRIMER CURSO DE ULTRASONIDO EM EMERGENCIA E-POCUS PERU – **Hospital Nacional Dos de Mayo** (26 y 27 noviembre 2021)

ANGELS STROKE ACADEMY AHA 2021 SUDAMERICA (21 Octubre 2021)

CURSO DE ACTUALIZACION "DIA A DIA EN LA EMERGENCIA" – **Hospital Nacional Dos de Mayo** (28,29,30 septiembre 2021)

2DO CONGRESO INTERNACIONAL DE MEDICINA DE EMERGENCIAS Y REANIMACION – **Fundación Valle de Lili** (22 y 23 Julio 2021)

CODIGO ICTUS - PLM (2019)

CURSO ULTRASONIDO EN CRITICOS - Hospital Guillermo Almenara Irigoyen (2018)

CURSO ULTRASONIDO EN CRITICOS BASICO Y AVANZADO – **Highland Emergency Medicine**. Lima, Perú. **(2017)**

XIV CONGRESO INTERNACIONAL DE MEDICINA INTENSIVA - Lima, Perú (2017)

TOXICOLOGIA CLINICA PASANTÍA - Universidad de Antioquia. Hospital San Vicente Fundación – Medellin, Colombia (2017)

CURSO DE DIAGNOSTICO Y TRATAMIENTO DEL ACV ISQUEMICO - **Grupo Stroke Perú. Lima**, **Perú.** (2017)

Curso NIHSS - Grupo Stroke. (2017)

VI CONGRESO INTERNACIONAL DE EMERGENCIAS Y DESASTRES - Lima, Perú. (2017)

CURSO INTERNACIONAL DE URGENCIAS UC: CONCEPTOS 2016. Universidad católica de chile. Santiago, Chile (2016)

V CONGRESO INTERNACIONAL DE MEDICINA DE EMERGENCIAS Y DESATRES – Lima, Perú (2015)

Curso de "DIFFICULT AIRWAY MANAGEMENT COURSE" - Hospital Israelita Albert Einstein - São Paulo, Brasil (2015)

8th INTERNATIONAL SYMPOSIUM ON INTENSIVE CARE AND EMERGENCY MEDICINE FOR LATIN AMERICA - São Paulo, Brasil (2015)

Curso de "ELECTROCARDIOGRAFIA ENFOCADA A URGENCIOLOGOS". Universidad Católica de Chile (2015)

EXPERIENCIA LABORAL

HOSPITAL NACIONAL DOS DE MAYO (Julio 2021 – junio 2024)

CLINICA SANNA SAN BORJA (Noviembre 2019 – Julio 2021)

HOSPITAL JOSE CASIMIRO ULLOA (febrero – marzo 2021)

HOSPITAL EDGARDO REBAGLIATI MARTINS (febrero 2020 - mayo 2020)

HOSPITAL NACIONAL DOS DE MAYO (mayo 2019 - agosto 2019)

HOSPITAL SANTA ROSA (octubre 2018 hasta agosto 2019)

CLÍNICA VESALIO (2016 - 2018)

HOSPITAL NACIONAL CAYETANO HEREDIA - médico residente (2014 al 2018);

DIRESA Cajamarca, RED Chota Puesto de Salud Chabarbamba. Huambos, Cajamarca (2014)

DIRESA Cajamarca, RED Chota Puesto de salud La Ramada de Llama, Huambos, Cajamarca MEDICO SERUMS (2013)

REFERENCIAS LABORALES

Maria Victoria Salazar

Jefe de servicio de Emergencia y cuidados críticos Hospital Nacional Dos de Mayo Contacto 979346833

Miguel Guevara Cruz

Jefe del servicio de Emergencia clínica Sanna San Borja

Jefe del Departamento de Medicina Hospital Rebagliati

Contacto: 998555107

Gilmar Gonzales Gaspar

Ex Jefe de servicio de Emergencia Hospital dos de Mayo

Contacto: 997915875

Julio Roldan López

Ex Jefe de departamento de Emergencia clínica Vesalio – Jefe de emergencia Hospital Rebagliati

Contacto: 999040832

Juan Carlos Placido olivos

Ex Jefe de Departamento de Emergencias y Cuidados críticos hospital Santa rosa

Contacto: 990046717

Jean Carlos Paredes Paredes

Medico Emergenciólogo Hospital Cayetano Heredia

Contacto: 997930870